臺灣高等法院刑事裁定
110年度毒抗字第1659號
抗  告  人  
即  被  告  張詔棊


上列抗告人即被告因違反毒品危害防制條例案件，不服臺灣新北
地方法院中華民國110年10月29日110年度毒聲字第2298號裁定（
聲請案號：臺灣新北地方檢察署110年度毒偵字第3584號、110年
度聲觀字第2019號），提起抗告，本院裁定如下：
    主  文
抗告駁回。                                             
    理  由
一、原裁定意旨略以：抗告人即被告甲○○坦承施用甲基安非他命
    之犯行，且有濫用藥物檢驗報告存卷足佐。被告前因施用毒
    品經法院裁定送勒戒處所觀察、勒戒後，因認無繼續施用毒
    品之傾向而釋放出所，並經檢察官為不起訴處分確定，被告
    本案既係於前次觀察、勒戒執行完畢釋放之3年後再犯施用
    第二級毒品罪，即應再令入勒戒處所觀察、勒戒，爰依毒品
    危害防制條例第20條第3項、第1項、觀察勒戒處分執行條例
    第3條第1項之規定，裁定將被告送勒戒處所觀察、勒戒。
二、抗告意旨略以：被告經原審法院裁定觀察、勒戒，惟被告尚
    有另案被判處有期徒刑，請求將本案改判處有期徒刑，使被
    告可以合併執行。
三、按犯毒品危害防制條例第10條之罪者，檢察官應聲請法院裁
    定，或少年法院（地方法院少年法庭）應先裁定，令被告或
    少年入勒戒處所觀察、勒戒，其期間不得逾2月；觀察、勒
    戒或強制戒治執行完畢釋放後，3年後再犯第10條之罪者，
    適用本條前2項之規定，毒品危害防制條例第20條第1項、第
    3項分別定有明文。又毒品危害防制條例於109年1月15日修
    正公布、同年7月15日施行，修正後毒品危害防制條例第20
    條第3項規定中所謂「3年後再犯」，只要本次再犯（不論修
    正施行前、後）距最近1次觀察、勒戒或強制戒治執行完畢
    釋放，已逾3年者，即該當之，不因其間有無犯第10條之罪
    經起訴、判刑或執行而受影響（最高法院109年度台上大字
    第3826號裁定意旨參照）。
四、經查：
（一）被告於民國110年2月8日23時40分為警採尿回溯96小時內
      之某時，在其位於新北市三重區永福街住處（地址詳卷）
      施用第二級毒品甲基安非他命之犯行，業據其在檢察事務
      官詢問時坦承不諱，且被告為警查獲後所採集之尿液，經
      送台灣檢驗科技股份有限公司以EIA酵素免疫分析法初步
      檢驗，再以GC/MS氣相層析質譜儀法確認檢驗結果，確呈
      安非他命、甲基安非他命陽性反應等情，有勘察採證同意
      書、新北市政府警察局受採集尿液檢體人姓名及檢體編號
      對照表、前揭公司於110年2月26日出具之濫用藥物檢驗報
      告等件可憑，可見被告於前揭時、地，確有施用第二級毒
      品之犯行甚明。
（二）本件被告前因施用毒品案件，經臺灣板橋地方法院（現改
      制為臺灣新北地方法院）以97年度毒聲字第2472號裁定送
      觀察、勒戒後，認無繼續施用毒品之傾向，於98年2月9日
      釋放出所，並經臺灣板橋地方法院檢察署（現改制為臺灣
      新北地方檢察署）檢察官以97年度毒偵字第9234號為不起
      訴處分確定等情，有前揭裁定書、不起訴處分書、本院被
      告前案紀錄表、在監在押紀錄表可參。則被告於上開觀察
      、勒戒執行完畢釋放後，逾3年再犯本件施用毒品犯行，
      檢察官聲請令被告入勒戒處所觀察、勒戒，原審因而准許
      ，原裁定於法並無不合，應予維持。　　　
（三）至抗告意旨請求改判有期徒刑，以利與另案合併執行云云
      ，與法律規定及現行實務見解不合，自屬無據。綜上，原
      審認被告施用第二級毒品之事證明確，因而依檢察官之聲
      請，裁定令被告入勒戒處所觀察、勒戒，核其認事用法，
      並無違誤。被告提起本件抗告，指摘原裁定不當，為無理
      由，應予駁回。　
據上論斷，應依刑事訴訟法第412條，裁定如主文。
中　　華　　民　　國　　110 　年　　12　　月　　14　　日
                  刑事第二十五庭審判長法  官 邱滋杉
                                      法  官 黃翰義
                                      法  官 邱瓊瑩
以上正本證明與原本無異。
不得再抗告。
                                      書記官 桑子樑
中　　華　　民　　國　　110 　年　　12　　月　　14　　日